臺灣高等法院臺中分院刑事裁定　
111年度抗字第319號

抗  告  人  
即  受刑人  林聖貿



上列抗告人因聲請定應執行刑案件，不服臺灣南投地方法院中華
民國111年3月2日所為111年度聲字第81號裁定，提起抗告，本院
裁定如下：
    主  文
抗告駁回。
    理  由
一、抗告意旨詳如附件「刑事抗告狀」所載。
二、按裁判確定前犯數罪者，併合處罰之，有二裁判以上者，依
    刑法第51條之規定，定其應執行之刑，同法第50條、第53條
    分別定有明文。次按數罪併罰之定應執行刑，其目的在將各
    罪及其宣告刑合併斟酌，予以適度評價，而決定所犯數罪最
    終具體實現之刑罰，透過重新裁量之刑罰填補受到侵害的社
    會規範秩序，而非絕對執行累計宣告刑，以免處罰過苛，俾
    符罪責相當之要求，為一種特別的量刑過程。相較於刑法第
    57條所定科刑時應審酌之事項係對一般犯罪行為之裁量，定
    應執行刑之宣告，乃對犯罪行為人人格及所犯各罪間的整體
    關係之總檢視，除應考量行為人所犯數罪反應出之人格特性
    ，並應權衡行為人之責任與整體刑法目的及相關刑事政策，
    且應審酌回復社會規範秩序之要求，在量刑權之法律拘束性
    原則下，依刑法第51條第5款之規定，採限制加重原則，以
    宣告各刑中之最長期為下限，各刑合併之刑期為上限，但最
    長不得逾30年，資為自由裁量權之外部界限，並應受法秩序
    理念規範之比例原則、平等原則、責罰相當原則、重複評價
    禁止原則等自由裁量權之內部抽象價值要求界限之支配，使
    輕重得宜，罰當其責，俾符合法律授與裁量權之目的，以區
    別數罪併罰與單純數罪之不同，兼顧刑罰衡平原則。個案之
    裁量判斷，除非有全然喪失權衡意義或其裁量行使顯然有違
    比例、平等諸原則之裁量權濫用情形，否則縱屬犯罪類型雷
    同，仍不得將不同案件裁量之行使比附援引，與本案之量刑
    輕重比較，視為判斷法官本於依法獨立審判之授權所為之量
    刑裁奪有否濫用情事。此與所謂相同事務應為相同處理，始
    符合比例原則與平等原則之概念，迥然有別（最高法院107
    年度台上字第2111號、100年度台上字第21號、105年台抗字
    第927號裁判意旨參照）。故關於刑之量定，既係實體法上
    賦予法院得為自由裁量之事項，法院依刑法第51條第5款規
    定定應執行刑時，如已審酌被告所犯各罪中，曾定執行刑者
    所定刑度，在數罪各刑之宣告刑或執行刑合併刑期範圍內重
    定執行刑，而未有逾越法律所規定之範圍，或濫用其權限，
    即不得任意指摘為違法。
三、經查：抗告人甲○○所犯如附表所示各罪，先後經臺灣新竹地
    方法院、臺灣臺北地方法院、臺灣新北地方法院、臺灣彰化
    地方法院、臺灣士林地方法院、臺灣南投地方法院判決確定
    在案，此有各該判決、臺灣高等法院被告前案紀錄表附卷可
    稽，嗣經檢察官聲請定其應執行之刑，原審法院經審核卷證
    結果，認其聲請為正當，而以附表各罪宣告刑中之最長期即
    有期徒刑1年8月以上，附表所示各罪合併之刑期上限有期徒
    刑83年8月以下，並考量附表編號1至編號12部分曾定應執行
    刑為有期徒刑5年6月確定、編號13部分曾定應執行刑為有期
    徒1年4月確定、編號14至編號18部分曾定應執行刑為有期徒
    2年10月確定、編號19至編號21部分曾定應執行刑為有期徒2
    年確定、編號22至編號23部分曾定應執行刑為有期徒1年6月
    確定、編號24至編號26部分曾定應執行刑為有期徒1年6月確
    定、編號27至編號28部分曾定應執行刑為有期徒1年5月確定
    ，合計刑期為有期徒刑16年1月等情，在上開範圍內考量抗
    告人犯罪行為之不法與罪責程度，及施以矯正之必要性，酌
    定其應執行刑有期徒刑12年，經核並未逾越刑法第51條第5
    款之界限，合於法律規定之內、外部性界限，業已注意上開
    各罪中適度寬減其應受執行之刑期，以免累加宣告刑而對抗
    告人過於苛酷，基於保障抗告人此部分之期待利益，並未量
    處超過各該單獨宣告刑之加總，亦無明顯過重而違背比例原
    則或公平正義之情形，從形式上觀察，要屬事實審法院職權
    之合法行使，經核並無違誤。抗告意旨猶以原裁定有違反比
    例或公平原則之情事，徒憑己意而指摘原裁定不當，其抗告
    為無理由，應予駁回。
據上論斷，應依刑事訴訟法第412條，裁定如主文。　　
中　　華　　民　　國　　111 　年　　4 　　月　　27　　日
              刑事第一庭　審判長法　官　江德千
                                法　官　高增泓
　　　　  　　　　　　　　　　　法　官　簡源希
以上正本證明與原本無異。
如不服本裁定，應於收受送達後5日內向本院提出抗告書狀（須
附繕本）。因疫情而遲誤不變期間，得向法院聲請回復原狀。

                                書記官  吳麗琴
　　　　　　　　　　　　　　　　
中　　華　　民　　國　　111 　年　　4 　　月　　27　　日
附表：受刑人甲○○定應執行刑案件一覽表
編　　　　　號  1 2 3 罪　　　　　名  詐欺 詐欺 詐欺 宣　　告　　刑  有期徒刑1年3月(5罪) 有期徒刑1年2月（3罪） 有期徒刑1年 (2罪) 犯　罪　日　期  109/06/18 109/06/22 109/06/24(2罪) 109/06/25 （聲請書原載109/06/23至109/06/25，應予更正） 109/05/13(3罪) 109/05/13(2罪) 偵查(自訴)機關 年度案號  新竹地檢109年度 偵字第8584、9132、9818、10307、10535號等 臺北地檢109年度 偵字第18202、19132、16521、19782、20495、20636、24392、25448號、109年度少連偵字第185號等 臺北地檢109年度 偵字第18202、19132、16521、19782、20495、20636、24392、25448號、109年度少連偵字第185號等 最　後 事實審 法　  院 新竹地院 臺北地院 臺北地院  案　  號 109年度金訴字 第154號 109年度訴字 第778、952號 （聲請書原載109年度訴字第778號，應予更正） 109年度訴字 第778、952號 （聲請書原載109年度訴字第778號，應予更正）  判決日期 110/01/21 110/01/27 110/01/27 確　定 判　決 法　　院 新竹地院 臺北地院 臺北地院  案　　號 109年度金訴字 第154號 109年度訴字 第778、952號 （聲請書原載109年度訴字第778號，應予更正） 109年度訴字 第778、952號 （聲請書原載109年度訴字第778號，應予更正）  確定日期 110/02/19 110/03/16 110/03/16 是否為得易科 罰金、社會勞動之案件  不得易科、社勞 不得易科、社勞 不得易科、社勞 備註  新竹地檢110年度執字第1394號 臺北地檢110年度執字第1785號 臺北地檢110年度執字第1785號   編號1至12定應執行有期徒刑5年6月   
附表：受刑人甲○○定應執行刑案件一覽表
編　　　　　號  4 5 6 罪　　　　　名  詐欺 詐欺 詐欺 宣　　告　　刑  有期徒刑1年1月(3罪) 有期徒刑1年3月 有期徒刑1年2月  犯　罪　日　期  109/05/13(3罪)  109/05/23 （聲請書原載109/05/23至109/05/24，應予更正） 109/09/09 偵查(自訴)機關 年度案號  臺北地檢109年度 偵字第18202號等 臺北地檢109年度 偵字第18202號等 臺北地檢109年度 偵字第26861號 最　後 事實審 法　  院 臺北地院 臺北地院 臺北地院  案　  號 109年度訴字 第778、952號 （聲請書原載109年度訴字第778號，應予更正） 109年度訴字 第778、952號 （聲請書原載109年度訴字第778號，應予更正） 109年度訴字 第1017號  判決日期 110/01/27 110/01/27 110/02/08 確　定 判　決 法　　院 臺北地院 臺北地院 臺北地院  案　　號 109年度訴字 第778、952號 （聲請書原載109年度訴字第778號，應予更正） 109年度訴字 第778、952號 （聲請書原載109年度訴字第778號，應予更正） 109年度訴字 第1017號  確定日期 110/03/16 110/03/16 110/03/16 是否為得易科 罰金、社會勞動之案件  不得易科、社勞 不得易科、社勞 不得易科、社勞 備註  臺北地檢110年度執字第1785號 臺北地檢110年度執字第1785號 臺北地檢110年度執字第3233號   編號1至12定應執行有期徒刑5年6月   
附表：受刑人甲○○定應執行刑案件一覽表
編　　　　　號  7 8 9 罪　　　　　名  詐欺 詐欺 詐欺 宣　　告　　刑  有期徒刑1年4月(2罪) 有期徒刑1年7月 有期徒刑1年2月 (2罪) 犯　罪　日　期  109/09/09(2罪)  109/09/09 109/10/10 109/10/15 偵查(自訴)機關 年度案號  臺北地檢109年度 偵字第26861號 臺北地檢109年度 偵字第26861號 臺北地檢109年度 偵字第30460、32292號 最　後 事實審 法　  院 臺北地院 臺北地院 臺北地院  案　  號 109年度訴字 第1017號 109年度訴字 第1017號 110年度訴字 第43號  判決日期 110/02/08 110/02/08 110/03/16 確　定 判　決 法　　院 臺北地院 臺北地院 臺北地院  案　　號 109年度訴字 第1017號 109年度訴字 第1017號 110年度訴字 第43號  確定日期 110/03/16 110/03/16 110/04/27 是否為得易科 罰金、社會勞動之案件  不得易科、社勞 不得易科、社勞 不得易科、社勞 備註  臺北地檢110年度執字第3233號 臺北地檢110年度執字第3233號 臺北地檢110年度執字第2186號   編號1至12定應執行有期徒刑5年6月   
附表：受刑人甲○○定應執行刑案件一覽表
編　　　　　號  10 11 12 罪　　　　　名  詐欺 詐欺 詐欺 宣　　告　　刑  有期徒刑1年4月(3罪) 有期徒刑1年6月 (2罪) 有期徒刑1年8月 (3罪) 犯　罪　日　期  109/10/10 109/10/16 109/10/16 109/10/15 109/10/16 109/10/10 109/10/14 109/10/16 偵查(自訴)機關 年度案號  臺北地檢109年度 偵字第30460、32292號 臺北地檢109年度 偵字第30460、32292號 臺北地檢109年度 偵字第30460、32292號 最　後 事實審 法　  院 臺北地院 臺北地院 臺北地院  案　  號 110年度訴字 第43號 110年度訴字 第43號 110年度訴字 第43號  判決日期 110/03/16 110/03/16 110/03/16 確　定 判　決 法　　院 臺北地院 臺北地院 臺北地院  案　　號 110年度訴字 第43號 110年度訴字 第43號 110年度訴字 第43號  確定日期 110/04/27 110/04/27 110/04/27 是否為得易科 罰金、社會勞動之案件  不得易科、社勞 不得易科、社勞 不得易科、社勞 備註  臺北地檢110年度執字第2186號 臺北地檢110年度執字第2186號 臺北地檢110年度執字第2186號   編號1至12定應執行有期徒刑5年6月   
附表：受刑人甲○○定應執行刑案件一覽表
編　　　　　號  13 14 15 罪　　　　　名  詐欺 詐欺 詐欺 宣　　告　　刑  有期徒刑1年2月(2罪) 有期徒刑1年 (1罪) 有期徒刑1年1月 (8罪) 犯　罪　日　期  109/09/13(2罪)  109/07/05  109/07/04(3罪) 109/07/05(5罪) 偵查(自訴)機關 年度案號  新北地檢109年度 偵字第42988號 彰化地檢110年度 偵字第1628號 彰化地檢110年度 偵字第1628號 最　後 事實審 法　  院 新北地院 彰化地院 彰化地院  案　  號 110年度金訴字 第164號 110年度訴字 第330號 110年度訴字 第330號  判決日期 110/06/04 110/08/25 110/08/25 確　定 判　決 法　　院 新北地院 彰化地院 彰化地院  案　　號 110年度金訴字 第164號 110年度訴字 第330號 110年度訴字 第330號  確定日期 110/07/21 110/09/29 110/09/29 是否為得易科 罰金、社會勞動之案件  不得易科、社勞 不得易科、社勞 不得易科、社勞 備註  新北地檢110年度執字第7343號 彰化地檢110年度執字第4047號 彰化地檢110年度執字第4047號   編號13定應執行有期徒刑1年4月 編號14至18定應執行有期徒刑2年10月  
附表：受刑人甲○○定應執行刑案件一覽表
編　　　　　號  16 17 18 罪　　　　　名  詐欺 詐欺 詐欺 宣　　告　　刑  有期徒刑1年2月 有期徒刑1年3月  有期徒刑1年4月 (4罪) 犯　罪　日　期  109/07/05  109/07/04  109/07/04(2罪) 109/07/05(2罪) （聲請書原載109/07/04至109/07/05，應予更正） 偵查(自訴)機關 年度案號  彰化地檢110年度 偵字第1628號 彰化地檢110年度 偵字第1628號 彰化地檢110年度 偵字第1628號 最　後 事實審 法　  院 彰化地院 彰化地院 彰化地院  案　  號 110年度訴字 第330號 110年度訴字 第330號 110年度訴字 第330號  判決日期 110/08/25 110/08/25 110/08/25 確　定 判　決 法　　院 彰化地院 彰化地院 彰化地院  案　　號 110年度訴字 第330號 110年度訴字 第330號 110年度訴字 第330號  確定日期 110/09/29 110/09/29 110/09/29 是否為得易科 罰金、社會勞動之案件  不得易科、社勞 不得易科、社勞 不得易科、社勞 備註  彰化地檢110年度執字第4047號 彰化地檢110年度執字第4047號 彰化地檢110年度執字第4047號   編號14至18定應執行有期徒刑2年10月   
附表：受刑人甲○○定應執行刑案件一覽表
編　　　　　號  19 20 21 罪　　　　　名  詐欺 詐欺 詐欺 宣　　告　　刑  有期徒刑1年2月 (10罪) 有期徒刑1年4月 (2罪) 有期徒刑1年3月 (2罪) 犯　罪　日　期  109/06/21 109/06/22(9罪) 【聲請書原載109/06/22(10次)，應予更正】 109/06/15 109/06/22 【聲請書原載109/06/22(2次)，應予更正】 109/06/22(2罪) 偵查(自訴)機關 年度案號  新竹地檢110年度 偵字第677號 新竹地檢110年度 偵字第677號 新竹地檢110年度 偵字第677號 最　後 事實審 法　  院 新竹地院 新竹地院 新竹地院  案　  號 110年度金訴字 第81號 110年度金訴字 第81號 110年度金訴字 第81號  判決日期 110/09/08 110/09/08 110/09/08 確　定 判　決 法　　院 新竹地院 新竹地院 新竹地院  案　　號 110年度金訴字 第81號 110年度金訴字 第81號 110年度金訴字 第81號  確定日期 110/10/07 110/10/07 110/10/07 是否為得易科 罰金、社會勞動之案件  不得易科、社勞 不得易科、社勞 不得易科、社勞 備註  新竹地檢110年度執字第4085號 新竹地檢110年度執字第4085號 新竹地檢110年度執字第4085號   編號19至21定應執行有期徒刑2年   
附表：受刑人甲○○定應執行刑案件一覽表
編　　　　　號  22 23 24 罪　　　　　名  詐欺 詐欺 詐欺 宣　　告　　刑  有期徒刑1年1月  有期徒刑1年3月  有期徒刑1年2月  犯　罪　日　期  109/10/06  109/10/27  109/10/23 偵查(自訴)機關 年度案號  士林地檢110年度 偵字第3081、1557號 士林地檢110年度 偵字第3081、1557號 士林地檢110年度 偵字第6924號 最　後 事實審 法　  院 士林地院 士林地院 士林地院  案　  號 110年度審訴字 第350號 110年度審訴字 第350號 110年度審金訴字 第371號  判決日期 110/08/16 110/08/16 110/10/19 確　定 判　決 法　　院 士林地院 士林地院 士林地院  案　　號 110年度審訴字 第350號 110年度審訴字 第350號 110年度審金訴字 第371號  確定日期 110/09/22 110/09/22 110/11/18 是否為得易科 罰金、社會勞動之案件  不得易科、社勞 不得易科、社勞 不得易科、社勞 備註  士林地檢110年度執字第4258號 士林地檢110年度執字第4258號 士林地檢111年度執字第134號   編號22至23定應執行有期徒刑1年6月  編號24至26定應執行有期徒刑1年6月 
附表：受刑人甲○○定應執行刑案件一覽表
編　　　　　號  25 26 27 罪　　　　　名  詐欺 詐欺 詐欺 宣　　告　　刑  有期徒刑1年1月 (2罪) 有期徒刑1年 (2罪) 有期徒刑1年3月  犯　罪　日　期  109/10/23(2罪)  109/10/23(2罪)  109/07/06 偵查(自訴)機關 年度案號  士林地檢110年度 偵字第6924號 士林地檢110年度 偵字第6924號 南投地檢110年度 偵字第937號 最　後 事實審 法　  院 士林地院 士林地院 南投地院  案　  號 110年度審金訴字 第371號 110年度審金訴字 第371號 110年度審訴字 第167號  判決日期 110/10/19 110/10/19 110/11/16 確　定 判　決 法　　院 士林地院 士林地院 南投地院  案　　號 110年度審金訴字 第371號 110年度審金訴字 第371號 110年度審訴字 第167號  確定日期 110/11/18 110/11/18 110/12/14 是否為得易科 罰金、社會勞動之案件  不得易科、社勞 不得易科、社勞 不得易科、社勞 備註  士林地檢111年度執字第134號 士林地檢111年度執字第134號 南投地檢111年度執字第5號   編號24至26定應執行有期徒刑1年6月  編號27至28定應執行有期徒刑1年5月 
附表：受刑人甲○○定應執行刑案件一覽表
編　　　　　號  28   罪　　　　　名  詐欺   宣　　告　　刑  有期徒刑1年1月 (2罪)   犯　罪　日　期  109/07/06(2罪) 【聲請書原載109/07/07、109/07/07(2次)，應予更正】   偵查(自訴)機關 年度案號  南投地檢110年度 偵字第937號   最　後 事實審 法　  院 南投地院    案　  號 110年度審訴字 第167號    判決日期 110/11/16   確　定 判　決 法　　院 南投地院    案　　號 110年度審訴字 第167號    確定日期 110/12/14   是否為得易科 罰金、社會勞動之案件  不得易科、社勞   備註  南投地檢111年度執字第5號     編號27至28定應執行有期徒刑1年5月